【裁判字號】    97,消債更,106
【裁判日期】    971022
【裁判案由】    更生事件
【裁判全文】
臺灣臺東地方法院民事裁定           97年度消債更字第106號
聲  請  人  甲○○
上列當事人聲請消費者債務清理事件，本院裁定如下：
    主  文
聲請人應於本裁定送達後拾肆日內，補正如附件所示事項，逾期
未補正，即駁回其聲請。
    理  由
一、按聲請更生或清算不合程式或不備其他要件者，法院應以裁
    定駁回之，但其情形可以補正者，法院應定期間先命補正；
    又聲請更生或清算，徵收聲請費新臺幣 （下同）1,000元，
    郵務送達費及法院人員之差旅費不另徵收。但所需費用超過
    應徵收之聲請費者，其超過部份，依實支數計算徵收之。前
    項所需費用及進行更生或清算程序之必要費用，法院得酌定
    相當金額，定期命聲請人預納之，逾期未預納者，除別有規
    定外，法院得駁回更生或清算之聲請，消費者債務清理條例
    第8條、第6條分別定有明文。
二、查本件聲請人具狀聲請更生，惟未提出如附表所示之資料到
    院，爰定期命補正，如逾期未補正，則駁回其聲請。
三、依消費者債務清理條例第6條第3 項、第8條但書，裁定如主
    文。
中    華    民    國    97    年    10    月    22    日
                  民事庭    法      官  傅曉瑄
上為正本係照原本作成
本件不得抗告
中    華    民    國    97    年    10    月    22    日
                            書  記  官  陳俊吉
附件：
一、預納必要費用 1,592元，本件必要費用係預繳，如有剩餘則
    退還予聲請人。
二、聲請人履行協商之還款證明文件影本（成立債務協商變更還
    款條件補增約據後，迄本裁定送達日止，依該補增約據之約
    定，已按各期清償之金額及證明，如存摺封面及內頁、匯款
    或轉帳證明等），並說明繳款狀況為繼續或已毀諾，若係毀
    諾，何時？
三、提出債務人清冊。
四、聲請人聲請前2 年（即自民國95年10月13日起至97年10月13
    日止）之財產變動狀況：包含就不動產、動產所為之所有有
    償（買賣、互易、設定抵押權等）、無償（贈與、第三人清
    償等）行為所生之財產變動；倘於該段期間曾經取得或喪失
    不動產所有權，應詳為標明不動產之坐落地號、建號及其取
    得或出售之對價（買賣契約等）相關資料。
五、重新提出收入狀況說明書，據實填寫聲請前2 年（即自95年
    10月13日起至97年10月13日止）之收入（含本俸、佣金、獎
    金、津貼、年金、保險給付、租金收入、退休金或退休計畫
    收支款、政府補助金或其他收入款項在內之所有收入款項等
    ），並提出證明文件（如薪資扣繳憑單）。
六、聲請人於各金融機構之全部存摺（含證券存摺）完整影本（
    須附完整清晰內頁資料並補登存摺至本裁定送達日止）。
七、聲請人主張全家每月必要支出中之健保費、醫療費、教育費
    共約4,886元，請說明如何計算，並提出支出之證明文件。
八、由聲請人繳納保險費之完整保險契約（需有記載保險期間及
    保險金額）。
九、聲請人配偶江岳霖聲請前5年之勞工保險投保資料及前2年健
    保之投保資料（包括投保單位及投保金額）。
十、釋明聲請人戶籍地址之房屋所有權人為何人，現由何人使用
    中。若聲請人現居住之房屋為租屋，請提供租賃契約。
十一、無擔保及無優先權債權人依更生程序及依清算程序所得受
      償之總額及其計算方法。
十二、其餘有不能清償債務或有不能清償債務之虞之相關證明文
      件（例如生病之診斷證明書、非自願性離職證明書等）。


司法院資訊處製作；財團法人民間司法改革基金會備份。
